臺灣高雄地方法院刑事判決　　　　　　　　　　　　九十三年度簡上字第四號
　　上　訴　人
　　即　被　告　甲○○
右上訴人因竊盜案件，不服臺灣高雄地方法院高雄簡易庭九十三年度簡字第二五四九
號，中華民國九十三年六月三日第一審簡易判決（聲請簡易判決處刑書案號：臺灣高
雄地方法院檢察署九十三年度偵字第七七七三號），提起上訴，本院管轄之第二審合
議庭判決如左：
    主  文
上訴駁回。
    事  實
一、本案經本院審理結果，認第一審判決被告甲○○犯刑法第三百二十條第一項竊盜
    罪，判處有期徒刑六月，並諭知易科罰金之折算標準，認事用法及量刑均無不當
    ，應予維持，並引用如附件之臺灣高雄地方法院檢察署聲請簡易判決處刑書及本
    院第一審判決書記載之事實、證據及理由。
二、按對於判決之一部上訴者，其有關係之部分，視為亦已上訴，刑事訴訟法第三百
    四十八條第二項定有明文。本件檢察官係以被告甲○○涉犯刑法第三百二十條第
    一項之竊盜罪聲請簡易判決處刑，並認被告分別竊取機車、竊取鋼鐵板先後二次
    竊盜行為，時間緊接，所犯罪名相同，顯係出於概括之犯意反覆為之，為連續犯
    ，應依刑法第五十六條之規定以一罪論，並加重其刑。經原審法院審理結果，認
    被告係犯連續竊盜罪。被告於判決後，雖僅就竊取被害人乙○○鋼鐵板部分，表
    明提起上訴，然被告未上訴之竊取機車部分，與該上訴部分，具有連續犯之裁判
    上一罪之關係，揆諸上開規定之意旨，該竊取機車之竊盜罪部分，亦應視為已提
    起上訴，自應併予審判，先予敘明。
三、上訴人即被告甲○○上訴意旨略以：其於民國九十三年四月十三日九時五十分許
    ，在高雄縣岡山鎮○○路十六號空地固拾取鋼鐵板七塊，然該等鋼鐵板業已生鏽
    ，其誤以為係他人廢棄不用始搬取，因而辯稱其無不法所有之意圖云云。然查，
    前開鋼鐵板雖放置在休耕而長有雜草之田地上，有現場照片十紙在卷可稽，並經
    證人即被害人乙○○於本院審理時證述在卷，然該等鋼鐵板係乙○○工作上使用
    之模板，因住處無空間放置，遂將上百塊鋼鐵板整齊堆放在田地裡，需要使用時
    便前往拿取，因該等鋼鐵板陸續被偷，乙○○並請就近之居民代為留意，本案係
    因附近鐵工廠人員發現，始通知乙○○而報警查獲，現場除被竊取之鋼鐵板七塊
    外，尚有其他鋼鐵板，亦據證人乙○○於本院審理時證稱在卷，則前開鋼鐵板既
    係放置在他人田地裡，且整齊堆放，客觀上已足以認識係第三人所有，且證人乙
    ○○因上開鋼鐵板先後遭竊後尚央請附近居民代為注意以防再度失竊，亦足認乙
    ○○主觀上並無廢棄該等鋼鐵板之意。是以，被告上開所辯，不足採信。原審審
    酌被告前有竊盜前科，顯見其品性非佳，及其犯罪之動機、手段、目的，竊取之
    財物為他人機車及空地之鐵板，所生危害不輕，惟犯罪後坦承犯行，態度良好等
    一切情狀，量處有期徒刑六月，並諭知易科罰金之折算標準；扣案之鑰匙一支，
    為被告所有供竊取機車所用之物，依刑法第三十八條第一項第二款之規定沒收，
    其認事用法均無不當，量刑亦稱妥適。被告上訴意旨，猶執前詞，否認竊盜犯行
    ，並無可採，其上訴為無理由，應予駁回。
據上論斷，依刑事訴訟法四百五十五條之一第三項、第三百六十八條、第三百七十三
條，判決如主文。
本案經檢察官丙○○到庭執行職務。
中      華      民      國    九十三    年      八      月     十八     日
                              臺灣高雄地方法院刑事第四庭
                                  審判長法  官    吳永宋
                                        法  官    洪能超
                                        法  官    黃惠玲
右正本證明與原本無異。
不得上訴。
                                        書記官    林秀珍
中    華    民    國      九十三      年      八      月      十九      日
